臺灣高等法院臺中分院民事裁定
110年度聲字第201號
                                      110年度聲字第203號
                                      110年度聲字第204號
                                      110年度聲字第205號
異  議  人  吳僑生(即俞慧美之承受訴訟人)


上列異議人因與相對人張慧羚等間請求分割遺產等事件(案號：
本院107年度家上字第23-26號)，對於本院民國110年11月2日本
院書記官所為否准聲請更正筆錄處分，提出異議，本院裁定如下
：
    主  文
異議駁回。
    理  由
一、按法院書記官所為之處分，應依送達或其他方法通知關係人
    。對於法院書記官之處分，得於送達後或受通知後10日內提
    出異議，由其所屬法院裁定，民事訴訟法第240條定有明文
    。又法院書記官於其權限範圍內，對於訴訟關係人所為之意
    思表示，稱之為處分，關係人如有不服，得對之提出異議，
    由其所屬法院裁定。此等規定，依家事事件法第51條，於家
    事訴訟事件仍準用之。查異議人因與相對人張慧羚等間請求
    分割遺產等事件(案號：本院107年度家上字第23-26號)，聲
    請更正民國107年11月8日準備程序筆錄(下稱系爭筆錄，見
    本院卷第19-45頁)，經本院書記官於110年11月2日110中高
    民行決110聲更二177、181、182、183字第10051號函否准異
    議人之聲請(見本院卷第47-49頁)，則該函應屬書記官之處
    分(下稱系爭處分)。又系爭處分於110年11月5日送達異議人
    (見本院110年度聲更二字第177號卷第13-17頁)，異議人於1
    10年11月11日遵期提出本件異議，合先敘明。
二、次按言詞辯論筆錄或準備程序筆錄者，為法院書記官於期日
    當場製作，記載關於程序進行之要領及其他法定事項以公證
    其事之文書。法院書記官應於言詞辯論或準備程序筆錄記載
    之事項，除民事訴訟法第213條第1項各款、第2項及第271條
    各款之規定外，僅須記載言詞辯論或準備程序之要領，即記
    載開庭經過之大概情形，尚無需將開庭之過程、在場者陳述
    內容、其喜怒哀樂等一一詳細記載(最高法院102年度台抗字
    第967號裁定參照)。前述規定，依家事事件法第51條，於家
    事訴訟事件亦準用之。
三、本件聲請及異議意旨略以：
　　異議人前以系爭筆錄記載相對人張瑞青、張瑞謙之陳述，有
    如附表欄所示錯誤情形，爰據以聲請更正；嗣經系爭處分
    函知異議人系爭筆錄並無違誤，無須更正，爰提出異議等語
    。　
四、查異議人雖主張系爭筆錄記載有誤，惟經本院書記官調取10
    7年11月8日準備程序期日之錄音內容核對後，查明系爭筆錄
    已記載準備程序進行之要領(詳如附表欄第⑴項所示)，僅部
    分用語或有無冠上當事人稱謂等非關文義之些許差異，惟核
    無錯誤或贅載等情形(見本院卷第47-49頁)。復經本院聽取
    是日錄音內容比對後，亦復如是(詳如附表欄第⑵項所示)。
    異議人仍執前詞指摘系爭處分不當，提出異議，為無理由，
    應予駁回。
五、據上論結，本件異議為無理由，裁定如主文。
中　　華　　民　　國　　110 　年　　11 　月　  30   　日
    　　      民事第二庭  審判長 法　官  楊 國 精
　　　　　　　　　　　　         法　官  陳 得 利
      　　　　　　　　　　       法  官  陳 正 禧       
正本係照原本作成。             
如不服本裁定應於裁定送達後10日內向本院提出抗告理由狀（須
按他造人數附具繕本），並繳納抗告裁判費新台幣1000元。因疫
情而遲誤不變期間，得向法院聲請回復原狀。

                                 書記官  陳 三 軫    
　　　　　　　　　　　　　　　　　
中　　華　　民　　國　　110 　年　　12　　月　　1 　　日

　　 
附表    編號 錄音時間 相對人陳述 ⑴系爭筆錄記載  ⑵本院聽取錄音結果 異議人主張錯   誤情形 1 4分07秒至4分22秒 4分38秒至5分03秒  張瑞青： ⑴我知道，我已經全   權交由被上訴人兼   訴訟代理人張瑞謙   處理 ⑵我知道，我已經全   權交由張瑞謙處理 否認有此陳述 2 19分25秒至19分31秒 張瑞青： ⑴對上訴聲明的整理   沒有意見 ⑵同上 同上 3 28分55秒至29分02秒 張瑞青： ⑴同被上訴人兼訴訟   代理人張瑞謙所述 ⑵同張瑞謙所述 同上 4 1時02分55秒至1時03 分01秒 張瑞青： ⑴本件都由被上訴人   兼訴訟代理人張瑞   謙處理  ⑵本件由張瑞謙處理 同上 5 1分54秒至2分01秒  張瑞謙： ⑴被上訴人張慧羚因   身體不適，今天無   法到庭 ⑵報告庭上，那個，   張慧羚今天有寫請   假單，她說她身體   不好 未聽聞此陳述   6 14分06秒至14分08秒 張瑞謙： ⑴陳述聲明及理由均   同前 ⑵同前，跟以前一樣 否認有此陳述